【裁判字號】    98,保險,34
【裁判日期】    990617
【裁判案由】    給付保險金
【裁判全文】
臺灣臺南地方法院民事判決              98年度保險字第34號
原      告  劉桂林
            曾桂琴
共      同
訴訟代理人  陳清白律師
被      告  新光人壽保險股份有限公司
法定代理人  吳東進
訴訟代理人  李婉維
            何中暉
上列當事人間請求給付保險金事件，經本院於民國99年6月3日言
詞辯論終結，判決如下：
    主  文
被告應給付原告新台幣1,000,000元，及自民國97年4月2日起至
清償日止，按年利率百分之十計算之利息。
訴訟費用新台幣10,900元由被告負擔。
本判決於原告以新台幣330,000元供擔保後，得為假執行；但被
告如於假執行標的拍賣或變賣終結前，以新台幣1,000,000元為
原告供擔保後，得免為假執行。
    事實及理由
一、原告方面：
（一）聲明：求為判決：被告應給付原告新台幣1,000,000元，
      及自被告收受原告寄送之理賠申請書後十五日之翌日起，
      至清償日止，按年利率百分之十計算之遲延利息。並陳明
      願供擔保，請准宣告假執行。
（二）陳述：
    一原告曾桂琴任職於農委會所屬機關嘉南農田水利會。民國
      （下同）96年6月30日，嘉南農田水利會為要保人，以原
      告女兒劉佳妤為被保險人，與被告簽訂員工及其眷屬團體
      意外保險契約，約定被保險人因意外傷害死亡給付保險金
      額新台幣（下同）1,000,000元。投保期間自96年6月30日
      午夜12時起至97年6月30日午夜12時止。96年12月30日下
      午6時許，劉佳妤（已歿）至台南市黃金海岸遊樂區海邊
      散步，因是日適逢大潮，海流洶湧，漲勢驚人，劉女在毫
      無防備之情形下，被潮水捲入海裡，慘遭滅頂，雖嗣經在
      附近捕捉鰻苗之漁民呂松父子發現合力救起送醫，惟最後
      仍宣告不治。不幸事故發生後，原告向被告申請理賠，詎
      被告竟以：「據本公司查訪，被保險人於96年12月30日獨
      自一人至黃金海岸沙灘，同日19時，尚有民眾發現劉君獨
      自在岸邊，約19時20分民眾發現劉君溺水，隨即撥打110
      報案，於19時50分送達台南市立醫院急救時已無呼吸心跳
      ，目擊證人呂松未見劉君被海浪捲入海裡，僅表示看到劉
      君在海灘走動，一下子再望去即不見人影。經查事故地點
      地勢平緩，且當日氣溫甚低；又，另依台南地方法院檢察
      署之相驗，死亡方式為『不詳』。故依現有之相關資料，
      尚難認定符合條款約定之意外傷害事故。」云云為由加以
      拒絕。經查：台南地檢署相驗屍體證明書對於死者之死亡
      方式雖在「不詳」欄內打勾，但並非即謂被保險人非死於
      意外，此由被告公司台南團保通訊處所簽發之簡覆表載有
      ：「綜合上述各點，事故人慘遭意外滅頂成份居高，公司
      以事故人曾患有憂鬱症即判定該案為自殺事故，而不予理
      賠意外身故保險金，非但過於牽強且難以令人信服，職訪
      談漁民一個多小時之後，深深感到公司真的冤枉人了；況
      且公司如不理賠是否應負非意外事故舉證責任呢？」等語
      ，足見被保險人並非厭世自殺，尤其從被保險人另外投保
      之其他保險公司均毫無異議加以理賠乙節觀之，益證被保
      險人確實遭意外身亡無疑。
    二按「意外傷害保險，對被保險人或受益人而言，因涉有『
      證據遙遠』或『舉證困難』之問題，固得依民事訴訟法第
      277條但書規定，主張用『證明度減低』之方式，減輕其
      舉證責任，並以被保險人或受益人如證明該事故確已發生
      ，且依經驗法則，其發生通常係外來、偶然而不可見者，
      應認其已盡舉證之責。」（最高法院98年度台上字第2096
      號判決參照）。經查：被保險人因溺水窒息而死為雙方所
      不爭，雖被保險人生前有精神方面之疾病，惟經鈞院向行
      政院衛生署台南醫院函查，證實被保險人生前並無自殺之
      傾向，此有該院99年2月22日南醫歷字第0000000000號函
      所載：「病患劉佳妤是一難治型精神分裂症個案，96年11
      月20日至96年12月25日在本院精神科住院主因精神症狀不
      穩定，情緒激躁及暴力問題而入院，非因憂鬱症狀。住院
      當中亦無明顯憂鬱或自殺傾向症狀，出院後僅於96年12月
      28日回診，當時亦無主訴憂鬱相關症狀或自殺傾向。」等
      語可稽。由此可見，本件保險事故之發生，純屬意外，並
      非自殺所造成。
    三被保險人到海邊遊玩因而落海致死，依經驗法則，通常係
      意外所造成，今原告既提出醫院公函證明被保險人生前並
      無自殺傾向，則依上開最高法院判決意旨所示，應認原告
      已盡舉證之責任，從而被告應負保險理賠之責任，殆無疑
      義。
（三）證據：提出原告及被保險人戶籍謄本、保險卡影本、新光
      人壽保險股份有限公司（97）新壽理賠字第0361號函影本
      、相驗屍體證明書影本、新光人壽保險股份有限公司簡覆
      表影本各乙件為證。
二、被告方面：
（一）聲明：求為判決原告之訴駁回。
（二）陳述：
    一訴外人農委會暨所屬機關嘉南水利會於96年6月30日起以
      自身為要保人，所屬員工之眷屬劉佳妤為被保險人，向被
      告公司投保企業團體意外險（保單號碼：$E043740），其
      保障內容為「意外死殘保險金」100萬元、「意外住院保
      險金」500元／日、「意外實支實付保險金」限額2萬元，
      並約定原告二人為系爭保險金之共同受益人。嗣被保險人
      劉佳妤96年12月30日因生前溺水而窒息身故，原告向被告
      公司請求給付意外保險金，故本件爭執部分在於被保險人
      是否因符合系爭保單條款所約定之「意外傷害事故」致死
      ，原告得否請求意外身故保險金100萬元之給付，合先敘
      明。
    二原告應負被保險人劉佳妤確係因系爭保險契約條款所約定
      之「意外傷害事故」致死之舉證責任。
    (一)當事人主張有利於己之事實，就其事實有舉證責任，民事
      訴訟法第277條定有明文。 「民事訴訟如係由原告主張權
      利者，應先由原告負舉證之責，若原告先不能舉證，以證
      實自己主張之事實為真實，則被告就其抗辯事實即令不能
      舉證，或其所舉證據尚有疵累，亦應駁回原告之請求。」
      最高法院17年上字第917號亦著有判例。
    (二)依「企業團體意外保險」保單條款第 2條：「被保險人於
      本契約有效期間內，因遭受意外傷害事故，致其身體蒙受
      傷害而致殘廢或死亡時，依照本契約的約定，給付保險金
      。前項所稱意外傷害事故，指非由疾病引起之外來突發事
      故。」、第13條「被保險人於本契約有效期間內遭受第二
      條約定的意外傷害事故，自意外傷害事故發生之日起一百
      八十日以內死亡者，本公司按保險金額給付身故保險金。
      及第23條：「受益人申領『身故保險金』時，應檢具下列
      文件：一保險金申請書。二保險單或其謄本。三意外傷害
      事故證明文件。四相驗屍體證明書或死亡診斷書。五被保
      險人的除戶戶籍謄本。六受益人的身分證明。」可知，原
      告欲向被告公司申領意外身故保險金，除應證明被保險人
      之死亡係因「外來性」、「突發性」、「不可預測性」之
      「意外傷害事故」所致外，亦應檢具相關證明文件，始符
      合申領系爭保險金之條件。
    (三)今系爭相驗屍體證明書雖記載被保險人係因「生前溺水」
      進而「溺水窒息」致死，惟被保險人發生溺水事故之原因
      ，是否符合系爭條款所約定「意外傷害事故」，應由原告
      舉證證明之。況系爭相驗屍體證明書之死亡方式勾選「不
      詳」，不但不符合系爭保險條款所約定之「意外傷害事故
      」之意涵，且無法作為被保險人係因「意外傷害事故」致
      死之證明文件；另原告所據之被告公司簡覆表，僅係被告
      公司內部簽核之檢覆表，係由承辦單位就原告之主張呈請
      權責單位參辦之用，被告亦已明確回覆歉難給付，難認得
      就此證明被保險人之死亡係出於「意外傷害事故」。
    三原告未對本案符合「意外傷害事故」舉證：
    (一)所謂「意外傷害事故」，依保險法第131條，定為「非由
      疾病引起之外來突發事故所致者」。是知有關意外傷害、
      死亡之定義，立法意旨當係採「原因說」，而非採「結果
      說」，此由其定義就引起事故之原因，特別限定為「非由
      疾病引起」自明。且所謂「意外傷害事故」，除其事故原
      因限於「非由疾病引起」之外，尚須事故本身為「外來」
      ，即事故原因須出於自身原因以外，且事故須為「突發」
      ，即外在環境急速變化，致不可預期或出乎預料之外，故
      「意外傷害事故」除其原因須「非由疾病引起」之外，尚
      須符合「外來」、「突發」二要件，方為正解。
    (二)又本件兩造當事人簽訂之系爭附約條款約定：「被保險人
      於本契約有效期間內，因遭受意外傷害事故，致其身體蒙
      受傷害而致殘廢或死亡時，依照本契約的約定，給付保險
      金。前項所稱意外傷害事故，指非由疾病引起之外來突發
      事故。」保險契約既明確使用「非由疾病引起之外來突發
      事故」之字句，在解釋上可確定係採「原因說」，而非「
      結果說」；前開約定所稱外來而突發事故須一為外來的，
      即限定引起事故之原因出於自身以外之事故，二為突發的
      ，即外在環境急速的變化，以致不可預期或出乎預料之外
      ，於滿足此二項條件，始能謂係外來且突發之事故。本件
      被保險人劉佳妤係因溺水窒息死亡，雖劉佳妤因溺水窒息
      死亡之結果係屬意外，但其溺水之原因究竟是自為、失足
      或有其他外力因素介入，是否符合前述「外來、突發」之
      要件，不無疑義。換言之，「溺水」雖是造成死者死亡之
      原因，但卻非是造成「意外傷害事故」之原因，在判斷被
      保險人溺水死亡是否符合系爭附約條款所定義之「意外傷
      害事故」時，應先審究造成溺水原因是否符合「外來、突
      發」之要件。
    (三)按人之溺斃原因甚多，非必因系爭保險契約所約定之意外
      傷害事故所致。惟查，本件因原告並未具體說明被保險人
      之溺斃原因，故實無從認定其死亡是否係由系爭保險契約
      所約定之意外傷害事故所致；而原告雖提出台灣台南地方
      法院檢察署之相驗屍體證明書為證，惟此僅能證明被保險
      人劉佳妤「溺水窒息」死亡之事實，並無法證明其死亡確
      係出自系爭保險契約所約定之意外傷害事故，再查該相驗
      屍體證明書上之死亡原因雖載明「窒息」、「溺水」，惟
      就死亡方式僅記載「不詳」而未勾選為「意外」，足證被
      保險人並非遭遇意外傷害事故死亡，非意外死亡。既然依
      前揭相驗證明書之記載無法確認被保險人係為意外死亡，
      而原告又尚未能具體說明被保險人之溺斃原因，亦未能證
      明被保險人之死亡係出自系爭保險契約所約定之意外傷害
      事故，因而就是否曾發生系爭保險契約所約定之意外傷害
      事故致被保險人死亡之情事，仍應由原告負舉證責任證明
      之，臺灣高等法院臺中分院96年度保險上易字第3號判決
      即採此趣。
    四縱被保險人於事故前無自殺傾向，仍無法排除系爭事故與
      被保險人固有之精神疾病無關：
    (一)最高法院98年度台上字第2096號判決意旨闡明：「按意外
      傷害保險，對被保險人或受益人而言，因涉有『證據遙遠
      』或『舉證困難』之問題， 固得依民事訴訟法第277條但
      書規定，主張用『證明度減低』之方式，減輕舉證責任，
      並以被保險人或受益人如證明該事故確已發生，且依經驗
      法則，其發生通常係外來、偶然或不可預見者，應認其已
      盡舉證之責。惟查意外傷害保險以被保險人遭受意外傷害
      及其所致殘廢或死亡時，付給付保險金額之責，其保險費
      之給付多較一般死亡保險為低，被保險人或受益人苟就權
      利發生之要件，即被保險人非由疾病引起之外來突發事故
      所致傷殘或死亡之事實，未善盡上揭『證明度減低』之舉
      證責任者，保險人仍無給付保險金之義務。」是最高法院
      參酌意外傷害保險之特性已確認，被保險人或受益人除證
      明事故已發生外，仍須對於該發生「通常」係「外來、偶
      然或不可預見」，方得請領意外傷害保險金。
    (二)查本案行政院衛生署台南醫院雖函稱被保險人非因憂鬱症
      狀入院，住院當中亦無明顯憂鬱或自殺傾向症狀，惟此應
      僅係病歷之記載，被保險人並無因自殺送院或曾向醫護人
      員表示有自殺想法之情形而已，非謂被保險人無自殺傾向
      或自殺企圖，且依醫學上之統計數據，罹患特定精神疾病
      之人之自殺可能性確較一般人為高，被保險人確患有難治
      、妄想型精神分裂症，其症狀為情緒激躁、具暴力傾向行
      為與幻聽等，於96年前至該院求診前，已患有相關精神分
      裂症逾3年， 病情起伏不定，更於96年11月20日因病發送
      入成大醫院急診，且台南醫院病歷亦載：「不覺得自己有
      病，無規則服藥」、「有自語情形，會認為藥物是有毒的
      而拒絕服用」、「思想過程紊亂」、「表情冷漠」、「否
      認有幻聽」、「有自語比手勢的情形」、「行為退縮」、
      「對參與活動意願低」，於護理計畫中亦評估被保險人「
      缺乏注意力、不適當或不真實的思想或行為、判斷力障礙
      、解決問題能力障礙、認知行為不協調、警覺度過高或過
      低、自我為中心…」等情，足認被保險人劉佳妤確因罹患
      該疾病而屬有自殺傾向之高危險群。
    (三)復按97年度相字第15號卷宗之訪談調查筆錄可知，發現被
      保險人屍體之呂庭耀、呂松等人並未目擊事故發生之情形
      ，被保險人死亡是否係意外發生並無法確認，且呂松更證
      稱「我也沒有發現她有玩水…」難認依被保險人之死亡與
      其所罹患之相關精神疾病無關，上開最高法院之見解亦認
      受益人非得以此即認系爭事故屬「『通常』係外來、偶然
      而不可預見」，難認原告已負積極舉證之責，被告自無給
      付保險金義務。
（三）證據：提出新光企業團體意外保險保險單條款、醫學資料
      各乙件為證。
三、本院依職權調閱臺灣臺南地方法院檢察署97年度相字第15號
    相驗卷宗。另依被告之聲請而向行政院衛生署臺南醫院查詢
    並調取劉佳妤病歷。
四、兩造不爭執事項及爭執內容：
（一）不爭執事項：
    一原告曾桂琴為訴外人農委會所屬機關嘉南農田水利會員工
      ，訴外人農委會暨所屬機關嘉南農田水利會於96年6月30
      日為要保人，以原告眷屬劉佳妤為被保險人，向被告公司
      投保企業團體意外險，保單號碼：$E043740，保險期間為
      96年6月30日午夜12時起至97年6月30日午夜12時止，劉佳
      妤之身故保險金受益人為其法定繼承人即原告二人。
    二系爭企業團體意外險保險內容為「意外死殘保險金」100
      萬元、「意外住院保險金」每日500元、「意外實支實付
      保險金」限額2萬元。
    三系爭企業團體意外險保險單條款第2條約定：「被保險人
      於本契約有效期間內，因遭受意外傷害事故，致其身體蒙
      受傷害而致殘廢或死亡時，依照本契約的約定，給付保險
      金。前項所稱意外傷害事故，指非由疾病引起之外來突發
      事故」。
    四被保險人劉佳妤於96年12月30日於台南市黃金海岸遊樂區
      溺水身亡，台灣台南地方法院檢察署相驗證明書記載之死
      亡方式為「不詳」，死亡原因記載為「溺水窒息」、「生
      前溺水」。
    五原告在劉佳妤死亡後，向被告提出理賠申請，被告於97年
      3月17日收受該申請書。
（二）兩造爭執內容：本件原告於被保險人劉佳妤事故發生後，
      向被告公司申請理賠，惟被告公司以事故地點地勢平緩，
      且當日氣溫甚低，又台南地方法院檢察署相驗證明書上之
      死亡方式記載為「不詳」，認被保險人劉佳妤之死亡事故
      不符合意外保險單之約定，而拒絕理賠。原告則主張被保
      險人到海邊遊玩落海致死，依經驗法則，通常係意外造成
      ，且被保險人並無自殺傾向，此保險事故發生確屬意外，
      被告公司自應理賠。被告公司對原告之請求，則另指出被
      保險人劉佳妤於事故發生前曾因精神疾病入院治療，雖被
      保險人非因憂鬱症狀入院，住院當中亦無明顯憂鬱或自殺
      傾向，但其仍屬有自殺傾向之高危險群，系爭事故之發生
      無法排除與被保險人之精神疾病無關等如上所載內容之抗
      辯。是本件之唯一爭點為：劉佳妤之死亡是否符合保險單
      條款約定之「意外傷害事故」？
五、得心證之理由：
（一）劉佳妤係被告公司企業團體意外險之被保險人，保單號碼
      為$E043740，保險期間為96年6月30日午夜12時起至97年6
      月30日午夜12時止，而劉佳妤於96年12月30日於台南市黃
      金海岸遊樂區溺水身亡，台灣台南地方法院檢察署相驗證
      明書記載之死亡方式為「不詳」，死亡原因記載為「溺水
      窒息」、「生前溺水」等，為兩造所不爭執之事實，並經
      本院調閱臺灣臺南地方法院檢察署97年度相字第15號卷宗
      核閱無誤。原告為劉佳妤之父母，劉佳妤既尚未結婚，原
      告自係上揭保險之受益人，在劉佳妤死亡後，已向被告申
      請保險理賠，惟被告公司以劉佳妤患有憂鬱症，認其死亡
      非意外而拒絕理賠。
（二）按被告之企業團體意外險保險單條款第2條載明：「被保
      險人於本契約有效期間內，因遭受意外傷害事故，致其身
      體蒙受傷害而致殘廢或死亡時，依照本契約的約定，給付
      保險金。前項所稱意外傷害事故，指非由疾病引起之外來
      突發事故」。而保險事故之發生為申請保險理賠之要件，
      應由要保人負舉證責任，亦即要保人應證明被保險人在保
      險期間內死亡，而其死亡係非由疾病引起之外來突發事件
      所造成。
（三）有關劉佳妤之死亡過程，臺灣臺南地方法院檢察署97年度
      相字第15號卷宗內，依現場對劉佳妤急救呂庭耀警訊筆錄
      內容，有遊客看見劉佳妤當日在18:30獨自一人在沙灘邊
      ，而呂庭耀在19:00亦看到劉佳妤在岸邊，嗣於19:20被呂
      松發現劉佳妤時已是浮在海上。是劉佳妤係因「溺水」死
      亡，應無疑義，而發生溺水之原因，除可能係自殺或意外
      落水二種情況，已難想像有第三種原因存在，亦即劉佳妤
      之溺水死亡，苟非因自殺，即屬意外落水所致。依此標準
      參照上揭保險條款內容，原告本應就劉佳妤之死亡係「非
      自殺」之事實負舉證責任。惟「非因自殺而死亡」係屬消
      極事實，消極事實原即無法得到百分百之確認，僅能依證
      據優勢而為推論，亦即要求負舉證責任之一方就消極事實
      之存在負舉證責任係顯失公平，是以民事訴訟法第277條
      規定：「當事人主張有利於己之事實者，就其事實有舉證
      之責任。但法律別有規定，或依其情形顯失公平者，不在
      此限。」
（四）本件依上揭事實，已足認劉佳妤依係在96年12月30日至少
      在18:30前即到達事故地點黃金海岸，在18:30至19:00之
      半小時期間均在沙灘邊，有時坐在沙灘邊，有時在沙灘上
      走動，19:00至19:20間發生溺水，而其溺水原因則不詳。
      然依呂松在檢察官訊問時陳稱：「當時正要漲潮」，而被
      告台南團保通訊處處長柯明宏所具之簡覆表（原證五）內
      ，亦記載其曾向呂松查證，經李松解釋事故地點之特性：
      「事故地點剛好是兩面潮水會流處（俗稱水流嘴）附近，
      不懂的人不知道它的可怕，因為如果人進到潮水會流處附
      近就很容易被水流衝到海裏面，此會流處潮流衝力又急又
      大，較常有類似瘋狗浪出現，所以事故人因身處危險地段
      ，而造成意外之不幸機率極高。」依此客觀情況視之，事
      故時間既係在漲潮時段，事故地點又係在兩面潮水會流處
      ，是以被保險人劉佳妤上揭時、地溺水，極有可能因離水
      太近而不慎遭漲潮之海浪衝入海中所造成。況劉佳妤在溺
      水前，至少還有18:30至19:00之半小時以上時間在沙灘上
      坐著或走動，狀似散心，參酌呂松看到劉佳妤在沙灘上走
      動時感覺，認為：「如果要自殺，她走動的方向就會有不
      尋常的感覺，但當時並沒有，那真的是運氣不好被海浪蓋
      掉失足衝到海裡的．．」等語，益足認定劉佳妤上揭時地
      溺水，應係外來突發事件所造成。
（五）另被告抗辯死者劉佳妤患有精神疾病，可能因該精神疾病
      而引發劉佳妤自殺溺水死亡云云。惟並非精神病患就會自
      殺，且經向行政院衛生署臺南醫院函詢結果，該院以民國
      99年2月22日南醫歷字第000 0000000號函覆稱：「病患劉
      佳妤是一難治型精神分裂症個案，96年11月20日至96年12
      月25日在本院精神科住院主因精神症狀不穩定，情緒激躁
      及暴力問題而入院，非因憂鬱症狀。住院當中亦無明顯憂
      鬱或自殺傾向症狀，出院後僅於96年12月28日回診，當時
      亦無主訴憂鬱相關症狀或自殺傾向。」足認劉佳妤並非憂
      鬱症患者，而係精神分裂症個案，無論住院治療或門診，
      均沒有自殺之徵兆，是被告以劉佳妤係精神病患，即認劉
      佳妤上揭時地之溺水係出於自殺云云，應不足採。
（六）綜上所陳，本件有關被保險人劉佳妤死亡，原告向被告申
      請意外保險理賠，應由原告負舉證責任，證明保險事故發
      生，而原告以劉佳妤死亡之事實及當時之客觀環境等為證
      ，其舉證程度雖無法達到百分之百確認劉佳妤「非由疾病
      引起之外來突發事件所造成」，然已經達到足以讓人相信
      劉佳妤係因漲潮，且因位處潮水會流處附近，運氣不好被
      海浪蓋掉失足衝到海裡而溺水死亡之情況，應認原告就保
      險事故之發生已盡其相當之舉證責任，而因理論上消極事
      實之不存在係不可能獲得證明，則要求原告就劉佳妤之死
      亡係「非自殺」負舉證責任，即屬對原告顯失公平，依民
      事訴訟法第277條規定意旨，原告自不必就該消極事實負
      舉證責任。而被告雖以劉佳妤因患有精神疾病為由，認為
      劉佳妤可能因精神疾病而自殺等語為辯，惟並非精神病患
      就會自殺，且在劉佳妤於96年11月20日至96年12月25日在
      行政院衛生署臺南醫院精神科住院期間，亦無何自殺之傾
      向，是被告上揭抗辯純屬臆測之詞，應屬無憑，此外被告
      復未能舉證以資認定劉佳妤之死亡有何不符合「其死亡係
      非由疾病引起之外來突發事件所造成」之情事。應認劉佳
      妤死亡已符合兩造所定保險契約之保險事故。
（七）依上所述，本件原告以劉佳妤因意外溺水死亡，向被告申
      請保險給付，自無不合，而被告已於97年3月17日收受該
      申請書，被告依保險法第34條第1項之規定，應在接到通
      知後15日內即97年4月1日給付之，乃被告竟未給付保險金
      ，應自97年4月2日起負同條第2項年利一分之遲延利息。
      從而原告請求被告給付原告保險金1,000,000元，及自被
      告收受原告寄送之理賠申請書後15日之翌日（即97年4月2
      日）起，至清償日止，按年利率百分之十計算之遲延利息
      ，自無不合，應予准許。
六、關於訴訟費用之負擔部分，本件原告繳納應徵收之第一審裁
    判費10,900元，應由敗訴之被告負擔。
七、兩造陳明願供擔保，聲請宣告假執行或免為假執行，經核均
    合於法律規定，爰分別酌定相當之擔保金額宣告之。
八、因本案事證已臻明確，兩造其餘主張陳述及所提之證據，均
    毋庸再予審酌，附此敘明。
九、據上論斷：本件原告之訴為有理由，並依民事訴訟法第78條
    、第390條第2項、第392條，判決如主文。
中    華    民    國    99    年    6     月    17    日
                  民事第二庭    法  官  王國忠
以上正本係照原本作成。
如對本判決上訴，須於判決送達後20日內向本院提出上訴狀。
中    華    民    國    99    年    6     月    17    日
                                書記官  黃敏純

司法院資訊處製作；財團法人民間司法改革基金會備份。
